# 求助陈老师及各位老师

提问人：meicina404 时间：2020-01-05 09:54:53
关于融资租赁产生的现金流，本期新增的融资租赁产生的现金流入，企业划分为取得借款收到的现金，每期支付的融资租赁租金（该项租金包含归还本金及利息），企业划分为支付利息、股利及分配利润支付的现金。我认为新增的融资租赁产生的现金流入应该划分为收到的其他与筹资活动有关的现金，支付的每期租金作为支付的其他与筹资活动有关的现金。
企业认为我这种划分方式，会导致利润表披露中“利息支出”科目的金额与“支付利息、股利及分配利润支付的现金”金额不匹配。
请教陈老师及各位老师，将与融资租赁有关的现金流划分为支付的其他与收到的其他与筹资活动有关的现金是否可以

回答人：chenyiwei
在《讲解 2010 》中已经明确：融资租入固定资产所支付的租赁费，在“支付的其他与筹资活动有关的现金”项目中反映；“支付的其他与筹资活动有关的现金”项目，本项目反映企业除上述各项目外，支付的其他与筹资活动有关的现金，如以发行股票、债券等方式筹集资金而由企业直接支付的审计、咨询等费用，融资租赁各期支付的现金、以分期付款方式构建固定资产、无形资产等各期支付的现金。
因此你的理解基本合理。